臺灣嘉義地方法院刑事判決
111年度易字第406號
公  訴  人  臺灣臺南地方檢察署檢察官
被      告  戴金秀





上列被告因竊盜案件，經臺灣臺南地方檢察署檢察官提起公訴（
111年度偵字第7246號），嗣經臺灣臺南地方法院於民國111年6
月15日以111年度易字第632號判決管轄錯誤移送本院，被告於準
備程序中，就被訴事實為有罪之陳述，經受命法官告知簡式審判
程序之旨，並聽取公訴人、被告之意見後，本院裁定進行簡式審
判程序，判決如下：
    主  文
戴金秀犯在供陸路公眾運輸之車內竊盜罪，處有期徒刑柒月。
未扣案之犯罪所得新臺幣貳仟肆佰元沒收，於全部或一部不能沒
收或不宜執行沒收時，追徵其價額。
    犯罪事實及理由
一、犯罪事實：
　　戴金秀於民國110年12月27日7時16分許，在臺南市麻豆區搭
    乘供陸路公眾運輸之統聯客運大客車前往臺中。於同日8時5
    9分許，上開車輛行經國道1號高速公路252.1公里處（即嘉
    義縣大林鎮境內）時，戴金秀見同車乘客黃品涓離座前往如
    廁，認有機可乘，竟為意圖自己不法所有，基於竊盜之犯意
    ，在上開車輛內，徒手翻動黃品涓之皮包，並竊得其中之現
    金新臺幣（下同）2400元。黃品涓嗣於同日10時10分許，在
    統聯客運臺中車站下車後，發現遭竊，經調閱上開車輛內監
    視器後報警而循線查悉上情。
二、證據名稱：
　㈠被告戴金秀於警詢時之供述及其於本院審理中之自白。
　㈡證人即告訴人黃品涓於警詢時之證述。
　㈢統聯客運大客車內監視器錄影畫面光碟1片、翻攝照片4張。
　㈣統聯汽車客運股份有限公司111年6月13日統業字第111001085
    1號函暨所附車輛行駛動態1份。
三、應適用之法條：
　  核被告所為，係犯刑法第321條第1項第6款之在供陸路公眾
    運輸之車內竊盜罪。
四、被告前因①施用毒品案件，經臺灣桃園地方法院（下稱桃園
    地院）以103年度審訴字第1311號判決判處有期徒刑11月、7
     月；②竊盜案件，經臺灣新北地方法院（下稱新北地院）以
    104年度審簡字第1177號判決判處有期徒刑4月；③施用毒品
    案件，經桃園地院以104年度審訴字第523號判決判處有期徒
    刑8月、5月；④竊盜案件，經新北地院以104年度簡字第2830
    號判決判處有期徒刑3月確定；⑤竊盜等案件，經新北地院以
    104年度審簡字第855號判決判處有期徒刑5月、3月；⑥施用
    毒品案件，經桃園地院以104年度審訴字第1069號判決判處
    有期徒刑8月，均已確定。上開各罪嗣經桃園地院以105年度
    聲字第890號裁定定應執行有期徒刑3年10月確定（徒刑期間
    ：104年10月19日至108年8月18日），於108年8月18日執行
    完畢等情，業經檢察官提出刑案資料查註紀錄表（偵卷第56
    -58頁）1份為證，且為被告所自承（本院卷第101頁）。被
    告於有期徒刑執行完畢後，5年內故意再犯本案有期徒刑以
    上之罪，核屬累犯。檢察官主張上開構成累犯之前案紀錄，
    並認為被告構成累犯之前案與本案罪質相同，故本案應依刑
    法第47條第1項規定加重其刑。本院審酌被告上開執行完畢
    之前案包含數次竊盜犯罪，且其經長時間監禁執行刑罰後，
    卻未因而知所警惕，竟於110年5月3日因另案假釋後，隨即
    於假釋付保護管束期間，再犯相同罪質之本案竊盜犯行，可
    見被告刑罰之反應力薄弱且法敵對意識強烈，始會反覆實施
    同類型財產犯罪。再者，依被告本案犯罪情節，尚無應量處
    最低法定刑且無法適用刑法第59條減輕規定之情形，故本院
    認本案依累犯規定加重其最低本刑，並未致生行為人所受之
    刑罰超過其所應負擔之罪責，與司法院釋字第775號解釋意
    旨無違，應依刑法第47條第1項之規定，加重其刑。至被告
    雖於審理中供稱：因疫情影響工作收入，始起意為本案犯行
    等語（本院卷第100頁）。然參酌臺灣高等法院被告前案紀
    錄表（本院卷第56-67頁），可知被告於111年5月3日假釋出
    監、付保護管束後，再度因多起竊盜案件，而陸續經法院判
    處罪刑。顯見其向來均選擇以竊盜不法手段獲取所需，而非
    因一時迫於生計，而從事本案加重竊盜犯行，且其犯後亦未
    積極賠償告訴人所受損失。是以，本案並無特殊之原因與環
    境，在客觀上足以引起一般人同情，考量被告之犯罪情節、
    動機、手段及犯後態度，尚無情輕法重而顯可憫恕之情事，
    自無刑法第59條酌減其刑之適用，併予指明。
五、爰以行為人之責任為基礎，審酌被告在搭乘公眾運輸交通工
    具之過程中，偶見告訴人暫時離座而未能看顧財物，竟乘機
    翻動告訴人所有之提包，徒手竊取其中之現金2400元，顯見
    其並未因前案而建立遵守法紀及尊重他人財產權之概念，所
    為已侵害他人財產權，自應非難。再考量本案遭竊財物數額
    尚非甚鉅，被告犯後坦承犯行，然迄未賠償告訴人所受損失
    之態度。兼衡被告犯罪之動機、目的、手段、犯罪所得利益
    、所生損害、其素行，以及被告於本院審理中所陳之教育程
    度、職業、家庭、生活、經濟狀況（本院卷第101頁）等一
    切情狀，量處如主文所示之刑。
六、被告因本案竊盜犯行而獲取現金2400元，屬其本案犯罪所得
    ，既未扣案亦未實際合法發還告訴人，並查無過苛調節條款
    之適用，應依刑法第38條之1第1項前段、第3項之規定，宣
    告沒收，並於全部或一部不能沒收或不宜執行沒收時，追徵
    其價額。
據上論斷，應依刑事訴訟法第273條之1第1項、第299條第1項前
段、第310條之2、第454條第1項（依刑事判決精簡原則僅記載程
序法），判決如主文。
本案經檢察官許家彰提起公訴，檢察官劉達鴻到庭執行職務。
中　　華　　民　　國　　111 　年　　9 　　月　　27　　日
                  刑事第五庭  法  官  陳盈螢 
以上正本證明與原本無異。
如不服本判決應於收受判決後20日內向本院提出上訴書狀，並應
敘述具體理由；其未敘述上訴理由者，應於上訴期間屆滿後20日
內向本院補提理由書（均須按他造當事人之人數附繕本）「切勿
逕送上級法院」。告訴人或被害人如對於本判決不服者，應具備
理由請求檢察官上訴，其上訴期間之計算係以檢察官收受判決正
本之日期為準。
中　　華　　民　　國　　111 　年　　9 　　月　　27　　日
                              書記官  陳孟瑜
附錄本案論罪科刑法條：中華民國刑法第321條
犯前條第1項、第2項之罪而有下列情形之一者，處6月以上5年以
下有期徒刑，得併科50萬元以下罰金：
一、侵入住宅或有人居住之建築物、船艦或隱匿其內而犯之。
二、毀越門窗、牆垣或其他安全設備而犯之。
三、攜帶兇器而犯之。
四、結夥三人以上而犯之。
五、乘火災、水災或其他災害之際而犯之。
六、在車站、港埠、航空站或其他供水、陸、空公眾運輸之舟、
    車、航空機內而犯之。
前項之未遂犯罰之。